【裁判字號】    95,抗,377
【裁判日期】    951120
【裁判案由】    定應執行刑
【裁判全文】
臺灣高等法院臺南分院刑事裁定           95年度抗字第377號
抗  告  人
即  受刑人  甲○○
                    現於臺灣臺南監獄臺南分監執行中
上列抗告人因定應執行刑案件，不服臺灣臺南地方法院中華民國
95年8月28日所為裁定（95年度聲字第1251號）提起抗告，本院
裁定如左:
    主  文
原裁定撤銷。
甲○○所犯如附表所示毒品危害防制條例等罪，應執行有期徒刑
參年參月。
    理  由
一、本件抗告意旨略以：抗告人因違反毒品危害防制條例、竊盜
    等罪，先後判處有期徒刑七月及二年二月，並定應執行刑為
    有期徒刑二年六月。另抗告人於八十九年間，又因毒品危害
    防制案件，經原審法院以九十五年度訴緝字第十八號判決應
    執行有期徒刑十月確定。詎原裁定將抗告人所犯前揭四罪，
    定應執行刑為有期徒刑三年六月，影響抗告人權益甚鉅，為
    此提出抗告，請求撤銷原裁定，另為妥適之裁定云云。
二、按法律上屬於自由裁量事項，尚非概無法律性之拘束，在法
    律上有其外部界限及內部界限，前者法律之具體規定，使法
    院得以具體選擇為適當裁判，此為外部界限。後者法院為自
    由裁量時，應考量法律之目的，法律秩序之理念所在，為內
    部界限。法院為裁判時，二者均不得有所逾越。在數罪併罰
    而有二裁判以上，應定其應執行刑之案件，法院所為刑之酌
    定，固屬自由裁量事項，然對於法律之內、外部界限，仍均
    應受其拘束（最高法院八十五年台抗字第九九號裁判要旨參
    照）。
三、又按抗告人行為後刑法第五十一條第五款業經修正，將原先
    之「宣告多數有期徒刑者，於各刑中之最長期以上，各刑合
    併之刑期以下，定其刑期。但不得逾二十年」，修正為「宣
    告多數有期徒刑者，於各刑中之最長期以上，各刑合併之刑
    期以下，定其刑期。但不得逾三十年」，並自九十五年七月
    一日起施行，則依上開規定，修正前、後已將所定之執行刑
    不得逾二十年部分予以提高為「三十年」；修正後之規定對
    抗告人為不利，則比較新舊法結果，自以修正前刑法第五十
    一條第五款之規定有利於抗告人，依九十五年七月一日施行
    之刑法第二條第一項前段之規定，自應適用行為時法即修正
    前刑法第五十一條第五款之規定。
四、經查：本件抗告人先後犯如附表所示竊盜、毒品危害防制條
    例等四罪，其中前二罪部分，經本院分別以八十九年上易字
    第二００七號判決及九十年上訴字第二五二號刑事判決，分
    別判處有期徒刑七月及二年二月確定，並依臺灣高等法院臺
    南分院檢察署檢察官之聲請，於九十年八月二十四日以九十
    年度聲字第五八九號刑事裁定定其應執行刑為有期徒刑二年
    六月確定。如附表所示後二罪部分，亦經台灣臺南地方法院
    以九十五年度訴緝字第十八號判決應執行有期徒刑十月確定
    。原審依檢察官之聲請，以抗告人所犯附表所示四罪合於定
    應執行刑之規定，定其應執行刑為有期徒刑三年六月，從形
    式上觀察，雖未踰越刑法第五十一條第五款所定法律之外部
    性界限，惟已較先前所定之執行刑有期徒刑二年六月，加計
    嗣後所處有期徒刑十月之總和為重，而不利於抗告人，難謂
    與上揭內部性界限無違，自屬難昭折服。抗告意旨執此指摘
    原裁定不當，為有理由，自應由本院將原裁定撤銷，另為諭
    知抗告人應執行為如主文第二項所示之刑，以昭公允。
據上論斷，應依刑事訴訟法第413條、第477條第1項、95年7月1
日施行之刑法第2條第1項前段、修正前刑法第53條、第51條第5
款，裁定如主文。
中    華    民    國    95    年    11    月    20    日
                  刑事第四庭    審判長法  官  吳志誠
                                      法  官  羅心芳
                                      法  官  陳珍如
以上正本證明與原本無異。
如不服本裁定，應於收受本裁定後五日內向本院提出抗告狀。
                                      書記官  岑  玢
中    華    民    國    95    年    11    月    20    日


司法院資訊處製作；財團法人民間司法改革基金會備份。
